臺灣雲林地方法院刑事判決　　　　　　　　94年度易字第41號
公　訴　人　臺灣雲林地方法院檢察署檢察官
被　　　告　甲○○　男　47歲.
上列被告因違反毒品危害防制條例案件，經檢察官提起公訴（94
年度毒偵字第9 號），被告於準備程序進行中就被訴事實為有罪
之陳述，由本院合議庭裁定以簡式審判程序審理，判決如下：
    主  文
甲○○連續施用第二級毒品，累犯，處有期徒刑壹年。
    事  實
一、甲○○前因施用第2 級毒品安非他命案件，經觀察、勒戒後
    ，認有繼續施用毒品之傾向，為台灣彰化地方法院裁定令入
    戒治處所施以強制戒治，嗣因戒治成效經評定為合格，復經
    該院裁定停止戒治，所餘戒治期間付保護管束，於民國88年
    6 月8 日釋放出所，惟於保護管束期間，又因施用第2 級毒
    品安非他命，經該院撤銷停止戒治，並於89年1 月3 日入所
    續行戒治，於同年6 月7 日執行強制戒治期滿出所，由臺灣
    彰化地方法院檢察署檢察官於89年9 月11日以89年度戒毒偵
    字第972 、973 、974 、975 、1037、1038號不起訴處分確
    定。嗣又因施用第2 級毒品安非他命案件，經本院裁定令入
    戒治處所施以強制戒治，並由臺灣雲林地方法院檢察署檢察
    官聲請以簡易判決處刑，為本院斗六簡易庭於90年4 月24日
    以90年度六簡字第82號判處有期徒刑6 月確定；強制戒治部
    分，嗣因戒治成效評定為合格，經本院裁定停止戒治，所餘
    戒治期間，付保護管束，而於90年9 月3 日出所（於91年3
    月4 日保護管束期滿），前開所判處之有期徒刑6 月，則於
    91年7 月24日入監執行，嗣於91年12月2 日易科罰金執行完
    畢。惟甲○○於入監執行前，於91年7 月間再因施用第1 、
    2 級毒品案件，經本院裁定令入戒治處所施以強制戒治（因
    毒品危害防制條例於93年1 月9 日修正施行而未執行），並
    由臺灣雲林地方法院檢察署檢察官提起公訴，為本院於93年
    11月29日以93年度訴緝字第43號判處應執行有期徒刑1 年4
    月確定（現執行中）。詎仍不知悔改，未能戒除毒癮，於前
    開強制戒治執行完畢釋放後5 年內，又另行起意，基於施用
    第2 級毒品之概括犯意，自93年9 月初某日起至同年10月31
    日止，在雲林縣斗六市○○路租住處，以用火燒烤玻璃球內
    之甲基安非他命吸食其煙霧之方式，連續施用甲基安非他命
    多次，有時1 週、有時2 、3 日即施用1 次。嗣因前開施用
    第1 、2 級毒品案件經本院通緝，於93年11月2 日上午9 時
    30分許，為警在雲林縣斗六市○○路旁緝獲，經警採尿送驗
    結果，呈「甲基安非他命陽性」反應，而查悉上情。
二、案經雲林縣警察局斗六分局報請臺灣雲林地方法院檢察署檢
    察官偵查起訴。
    理  由
一、右揭事實，業據被告甲○○於本院審理時坦承不諱，且被告
    於93年11月2 日為警緝獲後所採集之尿液，經送驗結果，確
    呈「甲基安非他命陽性」反應，此有真實姓名登記簿、雲林
    縣衛生局93年12月6 日煙毒尿液檢驗成績書各1 紙在卷可參
    ，堪認被告之自白與事實相符。又被告前因施用第2 級毒品
    安非他命案件，經觀察、勒戒後，認有繼續施用毒品之傾向
    ，經送入戒治處所強制戒治期滿後（於89年6 月7 日執行強
    制戒治期滿出所），由臺灣彰化地方法院檢察署檢察官於89
    年9 月11日以89年度戒毒偵字第972 、973 、974 、975 、
    1037、1038號不起訴處分確定。嗣又因施用第2 級毒品安非
    他命案件，經本院裁定令入戒治處所施以強制戒治，並由臺
    灣雲林地方法院檢察署檢察官聲請以簡易判決處刑，為本院
    斗六簡易庭於90年4 月24日以90年度六簡字第82號判處有期
    徒刑6 月確定；強制戒治部分，嗣因戒治成效評定為合格，
    經本院裁定停止戒治，所餘戒治期間，付保護管束，而於90
    年9 月3 日出所，並於91年3 月4 日保護管束期滿等情，有
    台灣高等法院被告全國前案紀錄表在卷可參。本件事證明確
    ，被告於前開強制戒治執行完畢釋放後5 年內，再犯本件施
    用第2級毒品之犯行，堪以認定。
二、查甲基安非他命屬毒品危害防制條例第2 條第2 項第2 款所
    列之第2 級毒品，故核被告所為，係犯毒品危害防制條例第
    10條第2 項之施用第2 級毒品罪。被告各次持有毒品進而施
    用，其持有之低度行為應為施用之高度行為所吸收，不另論
    罪。被告先後多次施用第2 級毒品之行為，時間緊接，觸犯
    構成要件相同之罪名，顯係基於概括犯意反覆為之，應依連
    續犯之規定論以一罪，並依法加重其刑。又被告固於其另涉
    之施用第2 級毒品案件（即本院93年度訴緝字第43號）宣示
    判決（93年11月29日）前，再犯本件施用第2 級毒品案件，
    惟該案被告施用毒品之犯罪時間係在91年7 月18日，相距
    本件施用毒品之犯罪時間，已是2 年有餘；其間被告並於91
    年7 月20日入獄服刑，於91年12月2 日易科罰金執行完畢出
    獄，被告因入監接受矯治而被強制與毒品隔離達4 個多月，
    自難認其出獄後施用毒品之犯行與入獄前之犯意有何概括之
    犯意；更何況，被告於本院審理時供稱：我在91年12月2日
    出獄後，並沒有想要吸毒，是差不多在93年9 月初那時候才
    開始施用安非他命，因為在這段期間，我都在山裡面工作，
    跟吸毒的朋有沒有往來，所以毒癮都沒有發作，是後來離開
    山上搬到斗六市○○路那邊，才又接觸到吸毒的朋友，而開
    始施用等語，可見被告所涉本件施用毒品犯行，確係犯意另
    起，而非基於賡續前開施用第2 級毒品（93年度訴緝字第43
    號）之犯意，是本件犯罪事實非該案既判力所及，應屬無疑
    ，附此敘明。
三、再者，被告前因施用毒品案件，為本院斗六簡易庭於90年4
    月24日以90年度六簡字第82號判處有期徒刑6 月確定，經於
    91年7 月24日送監執行，於91年12月2 日易科罰金執行完畢
    ，有前開臺灣高等法院被告全國前案紀錄表可按，被告於受
    有期徒刑之執行完畢後，5 年以內再犯本件有期徒刑以上之
    罪，為累犯，應依刑法第47條、第70條之規定，遞加重其刑
    。爰審酌被告不思其正值壯年，卻長期耽溺於戕身之物，其
    前曾因施用毒品案件，經觀察、勒戒、2 次強制戒治及刑罰
    處遇後，仍未能戒除毒癮，僅因受損友誘惑，又以每週或2
    、3 天即施用1 次之頻率施用甲基安非他命，顯見其對於毒
    品之依賴性甚高，自我把持、控制之能力亦顯不佳；惟被告
    於犯後尚能坦承犯行，態度良好，以及教育程度為高職畢業
    、偶打零工等一切情狀，量處如主文所示之刑，以資警惕。
四、據上論結，應依刑事訴訟法第273 條之1 第1 項、第299 條
    第1 項前段，毒品危害防制條例第10條第2 項，刑法第11條
    前段、第56條、第47條，判決如主文。
本案經檢察官乙○○到庭執行職務。
中　　華　　民　　國　　94　　年　　2 　　月　　25　　日
                  刑事第五庭    法  官  李明益
以上正本證明與原本無異。
如不服本判決，應於判決送達後10日內向本院提出上訴狀（應附
繕本）。
                                書記官  莊正彬
中　　華　　民　　國　　94　　年　　2 　　月　　25　　日
附錄法條：毒品危害防制條例第10條第2 項。
毒品危害防制條例第10條
施用第1級毒品者，處6月以上5年以下有期徒刑。
施用第2級毒品者，處3年以下有期徒刑。
